【裁判字號】    90,易,672
【裁判日期】    900412
【裁判案由】    竊盜
【裁判全文】
臺灣臺北地方法院刑事判決                            九十年度易字第六七二號
    公  訴  人  臺灣臺北地方法院檢察署檢察官
    被      告  乙○○
右列被告因竊盜案件，經檢察官提起公訴（八十九年度偵字第二０八五二號），本院
判決如左：
    主  文
乙○○竊盜，累犯，處有期徒刑參月，如易科罰金以參佰元折算壹日。
    事  實
一、乙○○前因違反藥事法案件於民國八十五年三月二十二日經本院判處有期徒刑十
    月確定，於八十七年四月十八日縮刑期滿執行完畢後，猶不知悔改，竟意圖為自
    己不法之所有，於八十九年七月十四日（檢察官誤載為四日）十六時三十分許，
    在台北市○○○路十四號衣蝶百貨公司，乘人潮擁擠之際，竊取甲○○所有之Ｎ
    ＯＫＩＡ  ８８５０型行動電話（序號：000000000000000號）
    一具。嗣於同月二十一日二十二時許，因竊盜案通緝為警逮捕，並於乙○○身上
    查獲前開行動電話一具，而查知上情。
二、案經台北市政府警察局大安分局報由臺灣士林地方法院檢察署呈請台灣高等法院
    檢察署令轉臺灣臺北地方法院檢察署檢察官偵查起訴。
    理  由
一、訊據被告乙○○對於右揭竊盜犯行矢口否認，辯稱：其對這支手機不知道來源，
    並無竊盜云云。惟查，被告於警訊中已經自白於事實欄所載之時地竊取被害人甲
    ○○之ＮＯＫＩＡ  ８８５０型行動電話（見偵卷第十二頁背面），核與被害人
    甲○○於警訊中之指述情節相符，並有卷附之扣押證明筆錄、贓證物保管單各一
    紙可按。被告於警訊時先辯稱，該行動電話是我朋友葉斯青於二星期前在台北市
    ○○街住處，拿給我使用的云云，而偵查中復辯稱，前揭行動電話係其陪同朋友
    葉斯青去通訊行購買，葉斯青以新台幣一萬五千元購買該行動電話云云，本院審
    理中又辯稱，不知道手機之來源云云。被告前後數次辯詞內容均不相符，實難採
    信；又被告於偵查中就警訊中自白供稱係遭警方「威脅」所為，然查被告當時因
    竊盜案於臺北監獄執行中，此有台灣台北地方法院檢察署刑案資料查註紀錄表附
    卷可稽，警方訊問之地點既係於臺北監獄中，衡諸常情，若欲違法取供，當採隱
    密方式為之，例如採取借提訊問之方式為之，以避免落人口實，且若有威脅之事
    由發生，對於管理之獄方而言，為釐清責任之歸屬，當無隱忍不為舉發之理，且
    本院於審理中訊問被告，為何數次辯詞均不相符時，被告隨即回答，其不知手機
    之來源，而未具體指摘前開警訊辯詞係經脅迫所為，足見被告情虛之處，此部份
    辯詞亦不足採信。綜上，事證已經明確，犯行足堪認定，應依法論科。
二、核被告所為，係犯刑法第三百二十條第一項竊盜罪嫌。被告前因違反藥事法案件
    於八十五年三月二十二日經本院判處有期徒刑十月確定，於八十七年四月十八日
    縮刑期滿執行完畢，此有台灣高等法院檢察署刑事案件紀錄簡覆表在卷可按，於
    五年內再犯本件最重本刑為有期徒刑以上之罪，為累犯，應依刑法第四十七條之
    規定加重其刑。爰審酌被告一再犯竊盜罪，侵害他人財產法益，及犯罪後一再否
    認犯行，設詞狡辯，顯無悔改之意等一切情狀，量處如主文所示之刑，並諭知易
    科罰金之折算標準，以資懲儆。
據上論斷，應依刑事訴訟法第二百九十九條第一項前段，刑法第三百二十條第一項、
第四十七條、第四十一條第一項，罰金罰鍰提高標準條例第一條前段、第二條，判決
如主文。
本案經檢察官汪南均到庭執行職務
中    華    民    國      九十        年    四      月  十二          日
                                      臺灣臺北地方法院刑事第九庭
                                          法  官  王  綽  光
右正本證明與原本無異。
如不服本判決，應於判決送達後十日內，向本院提出上訴狀。
                                          書記官  潘  惠  梅
中    華    民    國      九十        年    四      月  十三          日
附錄法條：刑法第三百二十條
刑法第三百二十條
一意圖為自己或第三人不法之所有，而竊取他人之動產者，為竊盜罪，處五年以下有
  期徒刑、拘役或五百元以下罰金。
二意圖為自己或第三人不法之利益，而竊佔他人之不動產者，依前項之規定處斷。
三前二項之未遂犯罰之。


司法院資訊處製作；財團法人民間司法改革基金會備份。
